臺灣臺中地方法院刑事判決
111年度原易字第12號
公  訴  人  臺灣臺中地方檢察署檢察官
被      告  楊家豪




選任辯護人  謝文明律師（法扶律師）
上列被告因竊盜等案件，經檢察官提起公訴（111年度偵字第216
8號），本院以簡式審判程序，判決如下：
    主    文
甲○○犯如附表二所示之罪，各處如附表二主文欄所示之刑及沒收
。所處徒刑不得易科罰金部分應執行有期徒刑貳年；所處徒刑得
易科罰金部分應執行有期徒刑拾月，如易科罰金，以新臺幣壹仟
元折算壹日；沒收部分併執行之。 
    犯罪事實
一、甲○○因認丁○○與其家人乙○○、藍柏鈞等人位於臺中市○○區○○
    路00號之住處（下稱本案房屋）易於攀爬侵入，竟於民國11
    0年7月30日至同年8月7日間，分別為下列行為：
(一)甲○○於110年7月30日2時至3時許，前往本案房屋，意圖為自
    己不法之所有，先翻越本案房屋圍牆進入庭院內，再徒手攀
    爬本案房屋1樓鐵窗至2樓露臺，踰越該處未上鎖之窗戶侵入
    住宅內，而在該住宅3樓電腦房內，竊取丁○○所有之臺中商
    業銀行（下稱臺中銀行）神岡分行帳號000000000000號帳戶
    之金融卡1張（下稱Ａ帳戶金融卡），並接續於該住宅3樓藍
    柏鈞之房間內，竊取藍柏鈞所有之現金新臺幣（下同）8,00
    0元。
(二)甲○○因於上開行竊過程中，在房間內之小冊子上，獲悉Ａ帳
    戶金融卡之密碼，竟意圖為自己不法之所有，基於非法由自
    動付款設備取財之犯意，於如附表一編號1所示之時間，至
    如附表一編號1所示之地點，接續以擅自將Ａ帳戶金融卡插入
    金融機構自動櫃員機，再輸入金融卡密碼之不正方法，由金
    融機構自動櫃員機之自動付款設備取得如附表編號1所示之
    現金共6萬3,500元。
(三)甲○○為避免其上開犯行曝光，另基於無故侵入他人住宅之犯
    意，於同年8月4日3時21分許，前往本案房屋，先翻越本案
    房屋圍牆進入庭院內，再攀爬本案房屋1樓鐵窗至2樓露臺，
    自該露臺未上鎖之窗戶侵入住宅內，將Ａ帳戶金融卡放回3樓
    電腦房之抽屜內後，於同日3時37分許逃離現場。　
(四)甲○○另意圖為自己不法之所有，於同年8月5日3時3分許，前
    往本案房屋，自本案房屋隔壁翻越圍牆進入本案房屋庭院內
    ，因於攀爬至本案房屋2樓露臺時發現該處窗戶已上鎖，即
    改由隔壁房屋3樓攀爬至本案房屋3樓陽臺，打開該處鐵門喇
    叭鎖侵入住宅內，而在該住宅2樓房間內，竊取丁○○所有之
    臺中銀行神岡分行帳號000000000000號帳戶之金融卡1張（
    下稱Ｂ帳戶金融卡），得手後於同日3時11分許逃離現場。
(五)甲○○於竊得Ｂ帳戶金融卡後，因認Ｂ帳戶金融卡密碼可能與Ａ
    帳戶金融卡相同，竟意圖為自己不法之所有，基於非法由自
    動付款設備取財之犯意，於如附表一編號2所示之時間，駕
    駛其不知情之胞姊楊秋華所有之車牌號碼000-000號普通重
    型機車，至如附表一編號2所示之地點，接續以擅自將Ｂ帳戶
    金融卡插入金融機構自動櫃員機，再輸入金融卡密碼之不正
    方法，由金融機構自動櫃員機之自動付款設備取得如附表編
    號2所示之現金共12萬元。　　
(六)甲○○另意圖為自己不法之所有，於同年8月6日4時16分許，
    前往本案房屋，自本案房屋隔壁3樓攀爬至本案房屋3樓陽臺
    ，打開該處鐵門喇叭鎖侵入住宅內，先至該住宅2樓房間，
    將Ｂ帳戶金融卡放回丁○○皮包後，再竊取丁○○所有之新光商
    業銀行中港分行帳號0000000000000號帳戶之金融卡1張（下
    稱Ｃ帳戶金融卡）。　　
(七)甲○○另意圖為自己不法之所有，於同年8月7日凌晨某時，前
    往本案房屋，自本案房屋隔壁3樓攀爬至本案房屋3樓陽臺，
    因該處鐵門喇叭鎖已上鎖，即破壞該處窗戶玻璃，踰越窗戶
    侵入本案住宅內，而在該住宅2樓房間櫥櫃內，竊取乙○○所
    有之現金1,500元。　　　　
二、嗣因丁○○於同年8月5日17時許，欲使用Ｂ帳戶以網路銀行轉
    帳時，發現該帳戶存款短少，且Ｂ帳戶金融卡遭竊，乃報警
    處理；乙○○於同年8月7日又發現其住處遭竊，再度報警處理
    ，經警調閱監視器錄影畫面後，循線查悉上情，並於同年8
    月7日14時25分許，在臺中市○○區○○街0號前查獲甲○○，並在
    其身上扣得Ｃ帳戶金融卡（業經丁○○具狀領回）。　　
三、案經丁○○、乙○○訴由臺中市政府警察局豐原分局（下稱豐原
    分局）報告臺灣臺中地方檢察署檢察官偵查起訴。
    理    由
一、本件被告甲○○所犯均係死刑、無期徒刑或最輕本刑為3年以
    上有期徒刑或高等法院管轄第一審案件以外之罪，其於準備
    程序期日就被訴事實為有罪之陳述，經本院告知簡式審判程
    序之旨，並聽取公訴人及被告之意見後，依刑事訴訟法第27
    3條之1第1項規定，裁定進行簡式審判程序，是依刑事訴訟
    法第273條之2規定，本件之證據調查，不受同法第159條第1
    項、第161條之2、第161條之3、第163 條之1及第164條至第
    170條規定之限制，合先敘明。
二、前揭犯罪事實，業據被告甲○○於警詢、偵訊及本院審理時坦
    承不諱，核與證人即告訴人丁○○、乙○○於警詢、偵訊時所證
    其等住處遭侵入竊盜，及遭冒領存款等情大致相符（丁○○部
    分見偵卷第57至61、67至71、135至138頁；乙○○部分見偵卷
    第63至65、137至138頁），並有豐原分局社口派出所警員職
    務報告、豐原分局扣押筆錄暨扣押物品目錄表、贓物認領保
    管單（見偵卷第35、73至91、85頁）、臺中銀行Ａ帳戶及Ｂ帳
    戶之交易明細查詢（見偵卷第87、89頁）、豐原分局社口派
    出所受理各類案件紀錄表、受（處）理案件證明單、車輛詳
    細資料報表各1份（見偵卷第93、95、115頁）、本案住宅及
    附近路口、如附表一所示地點之監視器錄影畫面截圖、扣案
    物片、本案房屋現場照片在卷可稽（見偵卷第97至112、113
    頁、本院卷第51至111頁），綜上足認被告自白與事實相符
    ，堪可採信。本案事證明確，被告犯行，均堪認定，應予依
    法論科。
三、核被告甲○○犯罪事實欄一㈠所為，係犯刑法第321條第1項第1
    款、第2款之踰越牆垣、窗戶、侵入住宅竊盜罪；其犯罪事
    實欄一㈡、㈤（即附表一編號1、2）所為，均係犯刑法第339
    條之2第1項之非法由自動付款設備取財罪；其犯罪事實欄一
    ㈢所為，係犯刑法第306條第1項之無故侵入住宅罪；其犯罪
    事實欄一㈣所為，係犯刑法第321條第1項第1款、第2款之踰
    越牆垣、安全設備、侵入住宅竊盜罪；其犯罪事實欄一㈥所
    為係犯刑法第321條第1項第1款、第2款之踰越安全設備、侵
    入住宅竊盜罪；其犯罪事實欄一㈦所為，均係犯刑法第321條
    第1項第1款、第2款之毀越窗戶、侵入住宅竊盜罪。
　　又刑法第321條之無故侵入住宅、毀損門扇安全設備，均係
    犯普通竊盜罪之加重情形，已結合於所犯加重竊盜之罪質中
    ，自不能於論以加重竊盜罪外，更行論以無故侵入住宅罪或
    毀損罪（最高法院92年度台非字第6號判決意旨參照），故
    被告犯罪事實欄一㈠、㈣、㈥、㈦部分所為，不再另論以無故侵
    入住宅罪或毀損罪，併予敘明。被告於犯罪事實欄一㈠所示
    時間，先後竊取Ａ帳戶金融卡及現金8,000元，均係於本案房
    屋內所為，其行竊之時間密接，另其於如附表一編號1、2所
    示時間，於同日多次由自動付款設備盜領Ａ、Ｂ帳戶存款，其
    盜領同一帳戶存款之時間亦屬密接，應分別係基於單一犯意
    所為，而侵害同一法益，分別構成接續犯之包括一罪。被告
    所犯如犯罪事實欄一㈠至㈦所示之7罪，犯意各別，犯罪時間
    互異，各次行為明顯可分，均為獨立之數行為，應予分論併
    罰。被告前於103年間因妨害性自主案件，經臺灣高等法院
    臺中分院以104年度原侵上訴字第10號判決判處有期徒刑1年
    8月共3罪，應執行有期徒刑2年確定，嗣入監執行後，於106
    年7月10日假釋付保護管束，於107年7月4日保護管束期滿，
    未經撤銷假釋，所餘刑期以已執行完畢論，有臺灣高等法院
    被告前案紀錄表1份為憑，其於有期徒刑執行完畢後，5年以
    內故意再犯本件有期徒刑以上之各罪，均為累犯，惟因被告
    前案受處罰之犯罪行為乃妨害性自主罪，與本案所犯各罪之
    罪質、侵害法益種類均明顯有異，尚難認被告係因前案科刑
    對其未足以收警戒之效，始再犯本案，爰依司法院大法官會
    議釋字第775 號解釋意旨，不予加重其最低本刑。爰審酌被
    告正值青年，為高中肄業之教育程度，前曾因竊盜案件經判
    處罪刑，有其臺灣高等法院被告前案紀錄表在卷可稽，素行
    不良，不知循正當途徑獲取財物，竟一再於深夜侵入他人住
    宅行竊，又盜領告訴人丁○○之存款及無故侵入他人住宅，不
    僅致告訴人受有財產損害，更嚴重妨害告訴人之居住安寧，
    分別考量被告各次犯行之犯罪手段、所得、所生損害，及被
    告犯後尚能坦承犯行之態度等一切情狀，分別量處如主文所
    示之刑，並就如附表二編號２、３、５部分諭知易科罰金之折
    算標準；另審酌被告所犯各罪之犯罪類型、犯罪時間相近，
    依被告反映出之人格特性、犯罪情節、侵害法益，及責任非
    難程度等節，依限制加重原則，就被告所犯得易科罰金之罪
    與不得易科罰金之罪，分別定如主文所示之應執行之刑，並
    就得易科罰金部分諭知易科 罰金之折算標準。 　　
四、被告犯罪事實欄一㈠、㈦部分犯行分別竊得之現金8,000元、1
    ,500元，又犯罪事實欄一㈡、㈤部分犯行分別盜領之現金6萬3
    ,500元、12萬元，均為被告犯本案犯行之犯罪所得，且未實
    際合法發還被害人，自應依刑法第38條之1第1項前段、第3
    項之規定，均宣告沒收，且於全部或一部不能沒收或不宜執
    行沒收時，追徵其價額。就上開宣告多數沒收，應依刑法第
    40條之2第1項規定併執行之。至被告犯罪事實一㈠、㈣、㈥部
    分犯行分別竊得之Ａ、Ｂ、Ｃ帳戶金融卡，均業已返還告訴人
    ，自不予諭知沒收或追徵。  　　
據上論斷，應依刑事訴訟法第273條之1第1項、第299條第1項前
段，刑法第306條、第321條第1項第1款、第2款、第339條之2第1
項、第41條第1項前段、第8項、刑法第38條之1第1項前段、第3
項、第51條第5款、第40條之2第1項，刑法施行法第1條之1第1項
，判決如主文。 　　
本案經檢察官陳旻源提起公訴，檢察官丙○○到庭執行職務。
中　　華　　民　　國　　111 　年　　5 　　月　　2 　　日
                  刑事第十三庭  法  官  李宜娟
以上正本證明與原本無異。
如不服本判決應於收受送達後20日內向本院提出上訴書狀，並應
敘述具體理由；其未敘述上訴之理由者，應於上訴期間屆滿後20
日內向本院補提理由書（均須按他造當事人之人數附繕本）「切
勿逕送上級法院」。
告訴人或被害人如不服判決，應備理由具狀向檢察官請求上訴，
上訴期間之計算，以檢察官收受判決正本之日起算。
                                書記官  蕭訓慧
中　　華　　民　　國　　111 　年　　5 　　月　　2 　　日
附錄論罪科刑法條
刑法第306條：
無故侵入他人住宅、建築物或附連圍繞之土地或船艦者，處1年
以下有期徒刑、拘役或9千元以下罰金。
無故隱匿其內，或受退去之要求而仍留滯者，亦同。
刑法第321條：
犯前條第1項、第2項之罪而有下列情形之一者，處6月以上5年以
下有期徒刑，得併科50萬元以下罰金：
一、侵入住宅或有人居住之建築物、船艦或隱匿其內而犯之。
二、毀越門窗、牆垣或其他安全設備而犯之。
三、攜帶兇器而犯之。
四、結夥三人以上而犯之。
五、乘火災、水災或其他災害之際而犯之。
六、在車站、港埠、航空站或其他供水、陸、空公眾運輸之舟、
    車、航空機內而犯之。
前項之未遂犯罰之。
刑法第339條之2：
意圖為自己或第三人不法之所有，以不正方法由自動付款設備取
得他人之物者，處3年以下有期徒刑、拘役或30萬元以下罰金。
以前項方法得財產上不法之利益或使第三人得之者，亦同。
前二項之未遂犯罰之。
附表：
編號    提領帳戶   提款時間      提款地點 提領金額(新臺幣) １ 臺中商業銀行帳號000000000000號帳戶（Ａ帳戶） 110年7月30日4時31分許 臺中市○○區○○路000號統一超商京達門市 2萬元   同上日5時2分許 臺中市○○區○○路000號全家便利商店豐原葫蘆墩門市 2萬元   同上日5時3分許 同上 2萬元   同上日5時5分許 同上 3,500元 ２ 臺中商業銀行帳號000000000000號帳戶（Ｂ帳戶） 110年8月5日4時5分許 臺中市○○區○○路000號全家便利商店豐原葫蘆墩門市（起訴書誤載為國泰世華銀行豐原分行，應予更正） 2萬元   同上日4時11分許 臺中市○○區○○路000○0號臺中商業銀行豐原分行 8萬元   同上日4時14分許 同上 2萬元 

附表二：
編號   犯罪事實              主       文  １ 犯罪事實欄一㈠ 甲○○犯踰越牆垣、窗戶、侵入住宅竊盜罪，處有期徒刑玖月。未扣案之犯罪所得新臺幣捌仟元沒收，於全部或一部不能沒收或不宜執行沒收時，追徵其價額。   ２ 犯罪事實欄一㈡ 甲○○犯非法由自動付款設備取財罪，處有期徒刑伍月，如易科罰金，以新臺幣壹仟元折算壹日。未扣案之犯罪所得新臺幣陸萬參仟伍佰元沒收，於全部或一部不能沒收或不宜執行沒收時，追徵其價額。  ３ 犯罪事實欄一㈢ 甲○○犯侵入住宅罪，處有期徒刑參月，如易科罰金，以新臺幣壹仟元折算壹日。  ４ 犯罪事實欄一㈣ 甲○○犯踰越牆垣、安全設備、侵入住宅竊盜罪，處有期徒刑捌月。  ５ 犯罪事實欄一㈤ 甲○○犯非法由自動付款設備取財罪，處有期徒刑陸月，如易科罰金，以新臺幣壹仟元折算壹日。未扣案之犯罪所得新臺幣拾貳萬元沒收，於全部或一部不能沒收或不宜執行沒收時，追徵其價額。  ６ 犯罪事實欄一㈥ 甲○○犯踰越安全設備、侵入住宅竊盜罪，處有期徒刑捌月。   ７ 犯罪事實欄一㈦ 甲○○犯毀越窗戶、侵入住宅竊盜罪，處有期徒刑捌月。未扣案之犯罪所得新臺幣壹仟伍佰元沒收，於全部或一部不能沒收或不宜執行沒收時，追徵其價額。